【裁判字號】    92,訴,475
【裁判日期】    921031
【裁判案由】    違反毒品危害防制條例
【裁判全文】
臺灣雲林地方法院刑事判決                          九十二年度訴字第四七五號
    公  訴  人  臺灣雲林地方法院檢察署檢察官
    被      告  乙○○
右列被告因違反毒品危害防制條例案件，經檢察官提起公訴（九十二年度毒偵字第七
七五號、第八三六號），於本院準備程序進行中，被告就被訴事實為有罪之陳述，經
本院合議庭裁定改依簡式審判程序審理，判決如左：
    主  文
乙○○連續施用第壹級毒品，處有期徒刑壹年；又連續施用第貳級毒品，處有期徒刑
捌月；應執行有期徒刑壹年陸月。
    事  實
一、乙○○前因一犯施用第一、二級毒品海洛因及安非他命案件，經本院於民國八十
    八年七月六日以八十八年度毒聲字第八一八號裁定送觀察、勒戒後，認無繼續施
    用毒品之傾向，業經臺灣雲林地方法院檢察署檢察官於八十八年七月二十六日以
    八十八年度偵字第三八二八號為不起訴處分確定；復因施用第一、二級毒品海洛
    因、安非他命案件，經本院於九十一年六月二十二日以九十一年度毒聲字第五三
    二號裁定送觀察、勒戒後，認有繼續施用毒品之傾向，一方面經本院於九十一年
    七月十七日以九十一年度毒聲字第六○六號裁定送強制戒治，另一方面並由臺灣
    雲林地方法院檢察署檢察官提起公訴，嗣刑事案件部分於九十二年一月三十日，
    經本院以九十一年度訴字第四六三號判處應執行有期徒刑一年二月確定；而強制
    戒治部分，嗣因戒治成效經評定為合格，無繼續戒治之必要，由本院於九十一年
    十二月十三日以九十一年度毒聲字第一○二八號裁定停止戒治，所餘戒治期間付
    保護管束，並於九十二年一月三日離開戒治所。詎乙○○於保護管束期間，仍不
    思悔改，復基於施用第一級毒品之概括犯意，自九十二年七月六日至同年月十二
    日左右，連續在雲林縣斗六市○○里○○路二一七巷二十號其住處，以將第一級
    毒品海洛因摻入香煙內點燃吸食之方式，施用第一級毒品海洛因三次；另基於施
    用第二級毒品之概括犯意，自九十二年七月六日至同年月十一日止，連續在上址
    其住處，以將第二級毒品安非他命置於鋁箔紙上，燒烤後吸食其煙之方式，施用
    第二級毒品安非他命，約三、四次。嗣分別於九十二年七月九日及同年月十六日
    ，因執行上開停止戒治付保護管束，先後二次為臺灣雲林地方法院檢察署觀護人
    室採尿送驗，均檢出毒品嗎啡及甲基安非他命陽性反應，而查悉上情。
二、案經臺灣雲林地方法院檢察署檢察官自動簽分偵查起訴。
    理  由
一、右述犯罪事實，業經被告乙○○於本院審理時坦白承認，且被告於九十二年七月
    九日及同年月十六日為臺灣雲林地方法院檢察署觀護人室所採集之尿液，經送臺
    灣檢驗科技股份有限公司（委驗機構：長榮大學毒物研究中心）檢驗結果均呈甲
    基安非他命陽性及嗎啡陽性之反應，亦有該署受保護管束人（被告）尿液檢體監
    管紀錄表、受保護管束人採尿具結書、臺灣檢驗科技股份有限公司濫用藥物尿液
    檢驗報告各二紙附卷可稽，足認被告上述自白，與事實相符，堪予採信。
二、被告前因施用第一、二級毒品海洛因及安非他命案件，經送觀察、勒戒後，認無
    繼續施用毒品之傾向，業經臺灣雲林地方法院檢察署檢察官於八十八年七月二十
    六日以八十八年度偵字第三八二八號為不起訴處分確定；復因施用第一、二級毒
    品海洛因、安非他命案件，經送觀察、勒戒後，認有繼續施用毒品之傾向，一方
    面經本院裁定送強制戒治，另一方面並由臺灣雲林地方法院檢察署檢察官提起公
    訴，嗣刑事案件部分於九十二年一月三十日，經本院以九十一年度訴字第四六三
    號判處應執行有期徒刑一年二月確定；而強制戒治部分，嗣因戒治成效經評定為
    合格，無繼續戒治之必要，由本院於九十一年十二月十三日以九十一年度毒聲字
    第一○二八號裁定停止戒治，所餘戒治期間付保護管束，並於九十二年一月三日
    離開戒治所，有各該不起訴處分書、起訴書、裁定書、本院九十一年度訴字第四
    六三號刑事判決、全國施用毒品案件紀錄表、臺灣高等法院被告全國前案紀錄表
    在卷可憑。被告於前案施用毒品案件經判決確定後，再犯本件毒品危害防制條例
    第十條之施用毒品罪，從而，被告係三犯施用第一、二級毒品罪，其事證明確，
    犯行洵堪認定。
三、查海洛因及安非他命分別係毒品危害防制條例第二條第二項第一款、第二款所規
    定之第一級毒品及第二級毒品，均不得非法持有、施用。核被告施用海洛因及安
    非他命，所為係犯毒品危害防制條例第十條第一項之施用第一級毒品罪及同條例
    第十條第二項之施用第二級毒品罪。被告各次持有毒品進而施用，則其持有之低
    度行為應為施用之高度行為所吸收，均不另論罪。被告先後三次施用第一級毒品
    及三、四次施用第二級毒品安非他命之行為，均時間緊接，所犯為犯罪構成要件
    相同之罪名，顯均係基於概括犯意反覆為之，應依連續犯之規定，各論以一罪，
    並依法加重其刑。被告所犯上開二罪，犯意各別，罪名互異，應予分論併罰。爰
    審酌被告僅有施用毒品前科，並無其他犯罪前科，有上開前案紀錄表可佐，且曾
    經過二次觀察、勒戒，一次強制戒治，並因施用毒品案件，經本院判處有期徒刑
    一年二月確定在案，仍再次施用毒品，足見其無法戒斷吸毒之惡習，另參以被告
    自承因住家要被拍賣，沒有工作等施用毒品之動機，及其施用之次數、所生危害
    ，暨犯後坦承犯行，態度尚佳等一切情狀，分別量處如主文所示之刑，並定其應
    執行刑，以示懲儆。至被告用供施用第二級毒品之鋁箔紙，業經丟棄，已據被告
    供述在卷，爰不另為沒收之諭知，併予敘明。
據上論斷，應依刑事訴訟法第二百九十九條第一項前段，毒品危害防制條例第十條第
一項、第二項，刑法第十一條前段、第五十六條、第五十一條第五款，判決如全文。
本案經檢察官甲○○到庭執行職務。
中      華      民      國      九十二      年    十    月    三十一    日
                                        臺灣雲林地方法院刑事第三庭
                                            法  官  廖  國  勝
右正本證明與原本無異。
如不服本判決，應於判決送達後十日內，向本院提出上訴狀。（須附繕本）
                                            書記官  林  汎  柏
中      華      民      國      九十二      年    十    月    三十一    日
毒品危害防制條例第十條
施用第一級毒品者，處六月以上五年以下有期徒刑。
施用第二級毒品者，處三年以下有期徒刑。


司法院資訊處製作；財團法人民間司法改革基金會備份。
